【裁判字號】    95,交聲,811
【裁判日期】    951011
【裁判案由】    聲明異議
【裁判全文】
臺灣彰化地方法院交通事件裁定         95年度交聲字第797號
移送機關    交通部公路總局台中區監理所彰化監理站
異議人即
受處分人    陸和油封工業有限公司
法定代理人  施士杰
上列受處分人因違反道路交通管理處罰條例案件，對於交通部公
路總局臺中區監理所彰化監理站民國 94 年 11 月 3 日、95 年
1 月 18 日所為之裁決處分（彰監四字第裁 64-II0000000 號、
第裁 64-II0000000 號、第裁 64-HA0000000 號），聲明異議，
本院裁定如下：
    主  文
異議駁回。
    理  由
一、按受處分人不服第8條主管機關所為之處罰，得於接到裁決
    書之翌日起20日內，向管轄地方法院聲明異議，又交通法庭
    認聲明異議不合法律上之程式或其異議權已經喪失者，應以
    裁定駁回之，但其不合法律上之程式可補正者，應先訂期命
    為補正，逾期不補正者，即予駁回，道路交通管理處罰條例
    第87條第1項、道路交通案件處理辦法第18條分別定有明文
    。次按汽車所有人名稱、地址等如有變更，應向公路監理機
    關辦理登記，為道路交通安全規則第23條第1項所明文規定
    。又按處理違反道路交通管理事件，有關文書送達之程序，
    依行政程序法之規定；送達，不能依行政程序法第72條、第
    73 條規定為之者，得將文書寄存送達地之地方自治或警察
    機關，並作送達通知書兩份，一份黏貼於應受送達人住居所
    、事務所、營業所或其就業處所門首，另一份交由鄰居轉交
    或置於該送達處所信箱或其他適當位置，以為送達。前項情
    形，由郵政機關為送達者，得將文書寄存於送達地之郵政機
    關，違反道路交通管理事件統一裁罰基準及處理細則第5條
    、行政程序法第74條第1項、第2項，分別著有明文。
二、原處分意旨略以：異議人即受處分人陸和油封工業有限公司
    （下稱陸和公司）所有之車牌號碼9Q-7128號自用小客車，
    於民國92年12月22日11時5分許、92年12月24日15時46分許
    、93年5月27日12時46分許，分別在臺一線185.5公里、178
    公里處，因「駕駛人行車速度，超過規定之最高時速20 公
    里以上」、「駕駛人行車速度，超過規定之最高時速未滿20
    公里」，分為彰化縣警察局交通警察隊、臺中縣警察局交通
    警察隊逕行舉發，並填製舉發違反道路交通管理事件通知單
    ，嗣經交通部公路總局臺中區監理所彰化監理站（下稱彰化
    監理站）以違反道路交通管理處罰條例第40條第1項規定為
    由，分別裁處受處分人罰鍰新臺幣2,400元。
三、異議意旨略以：受處分人所有車號9Q-7128號自用小客車之
    多張罰單皆未送達，故未在期日前繳清罰款，致遭罰雙倍等
    語。
四、本院認定之理由：
（一）查本件彰化監理站違反道路交通管理事件裁決書（下稱裁
      決書），分別於94年11月8日及95年1月21日寄存送達於「
      彰化縣彰化市○○里○○路○段87巷16號」，受處分人於
      95年8月17日始聲明異議，是否逾法定期限，應視上開裁
      決書是否合法送達為斷。
（二）受處分人車籍資料所登載車主地址係臺中縣大肚鄉○○村
      ○○路○段284巷15-5號1樓，係受處分人於95年8月17日持
      營業事業登記證辦理車主地址變更一情，有汽車車輛異動
      登記書、彰化監理站95年9月7日中彰監字第0950105310
      號函、本院公務電話紀錄單在卷足憑，是本件裁決書送達
      時受處分人尚未為車主地址變更登記，原車主地址係彰化
      縣彰化市○○里○○路○段87巷16號，即上開交通裁決書
      所送達之住址。
（三）又受處分人於92年3月13日已向經濟部中部辦公室辦理公
      司所在地變更，由原先之「彰化縣彰化市○○里○○路○
      段87巷16號」變更為「臺中市○○鄉○○村○○路○段284
      巷15之5號」，有經濟部中部辦公室95年9月27日經中三字
      第09530970180號函附之陸和公司設立及歷次變更登記事
      項卡資料在卷足稽，則受處分人於92年3月13日變更公司
      所在地之後，並未向監理機關辦理車主地址變更，可資認
      定。
（四）原舉發機關於填製舉發通知單後，即將該通知單送達至受
      處分人之車籍登記地址，並於94年11月8日、95年1月21
      日寄存於彰化光復路23支郵局，有送達證書3紙可資依據
      ，受處分人於公司所在地變更後遲不依道路交通安全規則
      上開規定辦理變更車籍資料登記，致未收到違規通知單及
      裁決書，自屬可歸責於受處分人。
（五）上開裁決書既已寄存送達於受處分人，受處分人遲於95年
      8月17日始聲明異議，依首揭規定，顯已逾法定期間之規
      定，難謂合法，復無從命補正，自應予駁回。
四、依道路交通管理處罰條例第87條第2項，道路交通案件處理
    辦法第18條，裁定如主文。
中    華    民    國     95     年     10   月   11   日
                  交通法庭法  官  林欣苑
以上正本證明與原本無異。
如不服本裁定，應於裁定送達後五日內向本院提出抗告狀 (須附
繕本 )。
中    華    民    國    95    年    10    月    12    日
                          書記官  詹國立
移送機關    交通部公路總局台中區監理所彰化監理站
                    設彰化縣花壇鄉○○村○○路○段457號
受處分人    陸和油封工業有限公司
                    身分證統一編號：CHＺ00000000000號
                    設台中縣大肚鄉○○街65之1號
上列被告因聲明異議，本院裁定如下：
    主  文
__
    理  由
爰依刑事訴訟法__，裁定如主文。
中    華    民    國    95    年    10    月    12    日
                  刑事第一庭    審判長
                                法  官
                                法  官  林欣苑
以上正本證明與原本無異。
如不服本裁定，應於裁定送達後5日內，向本院提出抗告狀。
中    華    民    國    95    年    10    月    12    日
                                書記官  詹國立


司法院資訊處製作；財團法人民間司法改革基金會備份。
